Minutes et répertoires du notaire Hugues CUILLERIER, 23 août 1701 - 7 mai 1727 (étude XXX)
Archives nationales
Minutes et répertoires du notaire Hugues CUILLERIER (étude XXX)
23 août 1701 - 7 mai 1727
MC/ET/XXX/160 - MC/ET/XXX/241, MC/RE/XXX/3
Etude XXX; Cuillerier, Hugues
Archives nationales de France
Minutes et répertoires: la loi 2008-696 du 15 juillet 2008 relative aux archives a fixé à 75 ans à compter de la date de l'acte, ou à 25 ans à compter de la date du décès de l'intéressé si ce délai est plus bref, le délai de communication des minutes et répertoires des notaires; ce délai est porté à 100 ans à compter de la date de l'acte si le document se rapporte à un mineur (code du Patrimoine, articles L213-2, 4e d et 5e).
Autres documents de l'étude (dossiers de clients, comptabilité...): s'agissant d'archives privées, ces documents sont communicables selon les modalités fixées par le déposant ou le donateur.
Certains documents ne sont pas accessibles en raison de leur mauvais état de conservation.
Versement
Accès aux instruments de recherche de tous les notaires de l’étude XXX
Archives de l'étude XXX
- Minutes de Hugues CUILLERIER, 23 août 1701 - juillet 1727; MC/ET/XXX/160 - MC/ET/XXX/241
  - Minutes. 1701, 23 août - décembre, 23 août - décembre 1701; MC/ET/XXX/160
    Informations concernant le classement:
    Le niveau inférieur de description, quand il existe, correspond aux minutes d'actes. Toutes les minutes ne sont pas forcément décrites une à une. Les descriptions de ces minutes sont plus ou moins détaillées.
    - Depresle (Charles) maître menuisier rue Beaubourg § bail à .., 30 août 1701; MC/ET/XXX/160
      Origine de l'information:
      Artisans XVIIIe siècle, par M. Rambaud et C. Grodecki, 1956-1977 ( fichier papier entièrement dématérialisé; voir contexte dans le Plan d’orientation général - Notaires de Paris, guides thématiques du Minutier).
      Date de révision: 2011-2012
      Date de création de la notice: 2010
      bail; Depresle, Charles
    - Behagle (Philippe) entrepreneur de la manufacture royale des Tapisseries de Beauvais fg. Saint Laurent § Mariage de la fille de .., 15 septembre 1701; MC/ET/XXX/160
      contrat de mariage; Behagle, Philippe
    - Parquet (Joseph) marchand tapissier rue des Petits-Champs § Vente d'office, 15 septembre 1701; MC/ET/XXX/160
      acte de vente; Parquet, Joseph
    - Belin (Nicolas Roch) marchand tapissier sous les Piliers de la Tonnellerie § Vente d'office, 15 septembre 1701; MC/ET/XXX/160
      acte de vente; Belin, Nicolas Roch
    - Contrat de mise en apprentissage pour 5 ans, entre Jean Martin, maître serrurier, et Guillaume Fleury, maître sculpteur et peintre, au profit de Jean-Baptiste Martin, fils de Jean, âgé de 19 ans, logé, nourri, blanchi par son maître, moyennant 300 livres., 30 septembre 1701; MC/ET/XXX/160
      Histoire de l'art, 1700-1750, études XIII à XXXIX (env. 7.500 actes), par Mireille Rambaud, 1966-1975 (fichier papier entièrement dématérialisé; voir contexte dans le Plan d’orientation général - Notaires de Paris, guides thématiques du Minutier).
      Date de révision: 2010
      Date de création de la notice: 2008
      contrat d'apprentissage; Fleury, Guillaume; Martin, Jean; Martin, Jean-Baptiste; peintre; sculpteur; serrurier
    - Fleury (Guillaume) maître sculpteur et peintre rue Montorgueil § apprentissage, 30 septembre 1701; MC/ET/XXX/160
      contrat d'apprentissage; Fleury, Guillaume
    - Martin (Jean) maître serrurier rue Saint Denis § apprentissage, 30 septembre 1701; MC/ET/XXX/160
      contrat d'apprentissage; Martin, Jean
    - Verriers-faïenciers (communauté des) § Délibération de la .., 5 octobre 1701; MC/ET/XXX/160
      maître verrier
    - Jacques (Denis) appareilleur en l'art de maçonnerie à Versailles § autorisation et Don mutuel, 6 octobre 1701; MC/ET/XXX/160
      donation; Jacques, Denis
    - Lepas (Martin) maître maçon rue Saint Denis § bail, 16 octobre 1701; MC/ET/XXX/160
      bail; Lepas, Martin
    - Audry (Jean) maître peintre rue Saint Denis en qualité de tuteur § Inventaire, 29 octobre 1701; MC/ET/XXX/160
      inventaire; Audry, Jean
    - Contrat de mise en apprentissage pour 6 ans, entre Nicolas Troche, gagne-denier, et François-Etienne Laisney, maître maçon, entrepreneur de bâtiments, au profit de Jean Troche, fils de Nicolas, âgé de 24 ans, pour sa nourriture etc..., le maître lui paiera 20 s. par jour de travail les 1ère et 2ème années, 25 s. les 5ème et 6ème années., 27 novembre 1701; MC/ET/XXX/160
      contrat d'apprentissage; Laisney, François Etienne; Troche, Jean; Troche, Nicolas; chef d'entreprise; journalier; maçon
    - Cara (Nicolas) maître doreur rue Saint Louis § transport de rente, 29 novembre 1701; MC/ET/XXX/160
      transport de droits; Cara, Nicolas
    - Cochart (Pierre) éventailliste rue Neuve Saint Martin § Inventaire après décès de .., 29 novembre 1701; MC/ET/XXX/160
      inventaire; Cochart, Pierre
    - Le Petit (Jean François), peintre, rue Jean Robert § apprentissage du fils de menuisier, 4 décembre 1701; MC/ET/XXX/160
      contrat d'apprentissage; Le Petit, Jean François
    - Bail par Marguerite Caillou, veuve de Claude Goy, peintre ordinaire du roi., 6 décembre 1701; MC/ET/XXX/160
      bail; Caillou, Marguerite; Goy, Claude; peintre
    - Minoche (Jean) maître horloger quai Peletier § Vente, 16 décembre 1701; MC/ET/XXX/160
      acte de vente; Minoche, Jean
    - Liedet (Charles) maître fondeur § Compte, 18 décembre 1701; MC/ET/XXX/160
      Liedet, Charles
    - Mont Allié (Martin), menuisier, à la Villeneuve § Mariage de .., 27 décembre 1701; MC/ET/XXX/160
      contrat de mariage; Mont Allié, Martin
  - Minutes. 1702, janvier - 1702, mars, janvier 1702 - mars 1702; MC/ET/XXX/161
    Informations complémentaires:
    - Michault (Jacques), maître menuisier, rue Royale § Mise en apprentissage chez .., 5 février 1701; MC/ET/XXX/161
      contrat d'apprentissage; Michault, Jacques
    - Menuisier (apprentissage de) § Mise en apprentissage chez Michault (Jacques) de Le Bas (Jean Thomas), âgé de 20 ans pour 6 ans.Il est nourrit, logé et couché, moyennant 100 livres, 5 février 1701; MC/ET/XXX/161
      contrat d'apprentissage; Michault, Jacques; Le Bas, Jean Thomas
    - BOISSEL (Jean) Maître menuisier Rue du Vieux Colombier § Désistement .., 6 janvier 1702; MC/ET/XXX/161
      Boissel, Jean
    - EFFRAY (François) Maître menuisier Rue d'Argenteuil § Transport d'apprentissage .., 6 janvier 1702; MC/ET/XXX/161
      contrat d'apprentissage; Effray, François
    - DESSIANCIAUX (Nicolas) Maître menuisier Rue Mauconseil § Transport d'apprentissage .., 6 janvier 1702; MC/ET/XXX/161
      contrat d'apprentissage; Dessianciaux, Nicolas
    - BOISSEL (Jean) Maître menuisier § Transport d'apprentissage .., 6 janvier 1702; MC/ET/XXX/161
      contrat d'apprentissage; Boissel, Jean
    - HAVARD (François) Maître menuisier Rue Mauconseil § Donation .., 13 janvier 1702; MC/ET/XXX/161
      donation; Havard, François
    - Pasquier (Hugues), maître menuisier, rue Saint-Denis § Mariage du fils de .., 22 janvier 1702; MC/ET/XXX/161
      contrat de mariage; Pasquier, Hugues
    - Pasquier (Pierre), menuisier, rue Saint-Denis § Mariage de .., 22 janvier 1702; MC/ET/XXX/161
      contrat de mariage; Pasquier, Pierre
    - DEHAINSEVILLE (Louis) Maître émailleur Rue de la Roquette § Compte et quittance .., 23 janvier 1702; MC/ET/XXX/161
      quittance; Dehainseville, Louis
    - LAISNEY (Etienne) Architecte; Rue Beaubourg § Bail à loyer., 26 janvier 1702; MC/ET/XXX/161
      bail; Laisney, Etienne
    - DUVAL (François) Serrurier Grde rue du faubourg Saint-Antoine § Mariage de .., 12 février 1702; MC/ET/XXX/161
      contrat de mariage; Duval, François
    - LANCHANTIN (Noël) Maître menuisier Rue Saint Sauveur § Mariage de .., 12 février 1702; MC/ET/XXX/161
      contrat de mariage; Lanchantin, Noël
    - DUCROT (François) Maître menuisier Rue Thevenot § Mise en apprentissage chez .., 14 février 1702; MC/ET/XXX/161
      contrat d'apprentissage; Ducrot, François
    - Menuisier (apprentissage de) § Mise en .. Gilles (Jean), pour 6 ans chez Ducrot (François), qui le nourrit, loge sans derniers détourner .., 14 février 1702; MC/ET/XXX/161
      contrat d'apprentissage; Gilles, Jean; Ducrot, François
    - LAISNEY (Etienne) Architecte; Rue Beaubourg § Titre nouvel., 18 février 1702; MC/ET/XXX/161
      titre nouvel; Laisney, Etienne
    - CHAVARD (François) Maître menuisier Rue Mauconseil § Mise en apprentissage chez .., 20 février 1702; MC/ET/XXX/161
      contrat d'apprentissage; Chavard, François
    - Menuisier (apprentissage de) § Mise en .. de Degruchet (Louis) pour 6 ans, chez Chavard (François), qui le nourrit, loge couche, blanchit, moyennant 100 livres, 20 février 1702; MC/ET/XXX/161
      contrat d'apprentissage; Degruchet, Louis; Chavard, François
    - SERRURIER (apprentissage de) § mise en .. de GROSSENEUVE (Jean) âgé de 20 ans pour 6 ans chez RABAUDIN (Guillaume) qui le nourrit, loge, blanchit pour 150 livres, 20 février 1702; MC/ET/XXX/161
      contrat d'apprentissage
    - MARION (Jean) Maître serrurier Rue Saint Denis § Mise en apprentissage chez .., 20 février 1702; MC/ET/XXX/161
      contrat d'apprentissage; Marion, Jean
    - DESSANCIAUX (François) Maître menuisier Rue Neuve des Petits-Champs § Mise en apprentissage chez .., 24 février 1702; MC/ET/XXX/161
      contrat d'apprentissage; Dessanciaux, François
    - Menuisier (apprentissage de) § Mise en .. de Mesnard (Antoine), âgé de 18 ans pour 6 ans, chez Dussauciaux (François), qui le nourrit et le loge pendant les cinq dernières années, moyennant 80 livres, 24 février 1702; MC/ET/XXX/161
      contrat d'apprentissage; Mesnard, Antoine; Dussauciaux, François
    - (H)ÉVELÉ (Marc) Marbrier Rue Saint Denis § Désistement .., 28 février 1702; MC/ET/XXX/161
      Évelé, Marc
    - HENRION (Etienne) Marbrier Rue Saint Denis § Mariage du beau fils de .., 28 février 1702; MC/ET/XXX/161
      contrat de mariage; Henrion, Etienne
    - (H)EVELÉ (Marc) Marbrier Rue Saint-Denis § Mariage de .., 28 février 1702; MC/ET/XXX/161
      contrat de mariage; Evelé, Marc
    - Nivet (Louis), maître menuisier, rue du Sépulcre § Mise en apprentissage chez .., 9 mars 1702; MC/ET/XXX/161
      contrat d'apprentissage; Nivet, Louis
    - Menuisier (apprentissage de) § Mise en .. chez Ninet (Louis), de Monflier (François) pour 6 ans moyennant 100 livres., 9 mars 1702; MC/ET/XXX/161
      contrat d'apprentissage; Ninet, Louis; Monflier, François
    - Menuisier (apprentissage de) § Mise en .. de Couillard (J.B), âgé de 15 ans pour 6 ans, chez Luat (Roger), moyennant 75 livres, 9 mars 1702; MC/ET/XXX/161
      contrat d'apprentissage; Couillard, J. B.; Luat, Roger
    - Luat (Roger), maître menuisier, rue Thevenot § Mise en .. chez .., 9 mars 1702; MC/ET/XXX/161
      Luat, Roger
    - ADAM (Jean Georges) Maître ébéniste Place de Cambrais § Mise en apprentissage chez .., 12 mars 1702; MC/ET/XXX/161
      contrat d'apprentissage; Adam, Jean Georges
    - Menuisier (apprentissage de) § Mise en .. de Beauchemin (Vincent), âgé de 16 ans pour 6 ans chez Durand (Pierre), qui le loge et blanchit, moyennant 60 livres, 12 mars 1702; MC/ET/XXX/161
      contrat d'apprentissage; Beauchemin, Vincent; Durand, Pierre
    - DURAND (Pierre) Maître menuisier Rue de Bievre § Mise en apprentissage chez .., 12 mars 1702; MC/ET/XXX/161
      contrat d'apprentissage; Durand, Pierre
    - EBENISTE (apprentissage d') § Mise en .. de MARCHAND (Louis) âgé de 15 ans pour 6 ans dit ADAM (Jean Georges) qui le nourrit loge, blanchit moyennant 150 livres., 12 mars 1702; MC/ET/XXX/161
    - LATOUR (Antoine) Maçon Porte Saint Denis § Mise en apprentissage chez .., 17 mars 1702; MC/ET/XXX/161
      contrat d'apprentissage; Latour, Antoine
    - Sevin (Sébastien), menuisier, paroisse Saint-Jacques-de-la-Boucherie § Mise en apprentissage chez .., 17 mars 1702; MC/ET/XXX/161
      contrat d'apprentissage; Sevin, Sébastien
    - Menuisier (apprentissage de) § Mise en .. de Courtois (Jacques), âgé de 22 ans chez Sevin (Sébastien), le nourrit, loge, blanchit lui donne, 3 demi septiers de vin moyennant 120 livres, 17 mars 1702; MC/ET/XXX/161
      contrat d'apprentissage; Courtois, Jacques; Sevin, Sébastien
    - Lepreux Etienne, maître menuisier, rue Pavée. § Mise en apprentissage chez .., 22 mars 1702; MC/ET/XXX/161
      contrat d'apprentissage; Lepreux, Etienne
    - Menuisier (apprentissage de) § Mise en .. de Le Roux (Joseph), âgé de 22 ans pour 6 ans, chez Lepreux (Etienne), qui le nourrit le loge moyennant 150 livres, 22 mars 1702; MC/ET/XXX/161
      contrat d'apprentissage; Le Roux, Joseph; Lepreux, Etienne
  - Minutes. 1702, avril - 1702, juin, avril 1702 - juin 1702; MC/ET/XXX/162
    - DESSENCIAUX (Claude) Maître menuisier § Transport d'apprentissage .., 6 avril 1702; MC/ET/XXX/162
      contrat d'apprentissage; Dessenciaux, Claude
    - Robelin (Jean), maître menuisier, rue de la Cossonnerie § Transport d'apprentissage .., 6 avril 1702; MC/ET/XXX/162
      contrat d'apprentissage; Robelin, Jean
    - Pecoul (Pierre), maître menuisier § Transport d'apprentissage .., 6 avril 1702; MC/ET/XXX/162
      contrat d'apprentissage; Pecoul, Pierre
    - Menage (Claude), maître menuisier, rue de Cléry § Inventaire après décès de la soeur de .., 12 avril 1702; MC/ET/XXX/162
      inventaire après décès; Menage, Claude
    - DESCHAMPS (Denis) Maître menuisier Rue des Fossoyeurs § Mise en apprentissage chez .., 23 avril 1702; MC/ET/XXX/162
      contrat d'apprentissage; Deschamps, Denis
    - Menuisier (apprentissage de) § Mise en .. de Lyon (Henry), âgé de 15 ans pour 6 ans chez Peschamps (Louis), qui le nourrit, loge, couche et blanchit, moyennant 100 livres, 23 avril 1702; MC/ET/XXX/162
    - HUBERT (Charles) Maître brodeur Rue des Petits Carreaux § Mariage de la fille de .., 30 avril 1702; MC/ET/XXX/162
      contrat de mariage; Hubert, Charles
    - Reante (Martin), menuisier, faubourg Saint-Denis § Mariage de la fille de .., 30 avril 1702; MC/ET/XXX/162
      contrat de mariage; Reante, Martin
    - VATINEL (Antoine) Maître fondeur .. Rue Darnétal § Mariage de .., 30 avril 1702; MC/ET/XXX/162
      contrat de mariage; Vatinel, Antoine
    - CAMUS (Germain) Fondeur Rue Darnétal § Mariage de la fille de .., 30 avril 1702; MC/ET/XXX/162
      contrat de mariage; Camus, Germain
    - FOULLON (Pierre) Maître brodeur Rue Saint Denis. § Mariage du fils de .., 30 avril 1702; MC/ET/XXX/162
      contrat de mariage; Foullon, Pierre
    - FOULLON (François) Brodeur Rue Poissonnière. § Mariage de .., 30 avril 1702; MC/ET/XXX/162
      contrat de mariage; Foullon, François
    - PELLEFRESNE (Thomas) Maître Serrurier Rue Darnétal. § Inventaire après décès de .., 1er mai 1702; MC/ET/XXX/162
      inventaire; Pellefresne, Thomas
    - Pasquier (Bernard), maître menuisier, paroisse Saint-Jacques § Mise en apprentissage chez .., 2 mai 1702; MC/ET/XXX/162
      contrat d'apprentissage; Pasquier, Bernard
    - Menuisier (apprentissage de) § Mise en .. des Haudurou (Louis), pour 6 ans chez Brulet (Charles), qui le nourrit, loge moyennant 150 livres., 2 mai 1702; MC/ET/XXX/162
      contrat d'apprentissage; Haudurou, Louis; Brulet, Charles
    - ALEXANDRE (Christophe Auguste) Maître menuisier; Rue du Sépulcre § mise en apprentissage chez .., 6 mai 1702; MC/ET/XXX/162
      contrat d'apprentissage; Alexandre, Christophe Auguste
    - HECQUAM (Pierre) Entrepreneur des bâtiments Rue Neuve Saint Sauveur § Bail., 10 mai 1702; MC/ET/XXX/162
      bail; Hecquam, Pierre
    - FENASSE (Guillaume) Maître menuisier Rue du Petit Lyon § Bail .., 10 mai 1702; MC/ET/XXX/162
      bail; Fenasse, Guillaume
    - VASELIER (Louis) dessinateur faubourg - Saint-Laurent § Mariage de .., 12 mai 1702; MC/ET/XXX/162
      contrat de mariage; Vaselier, Louis
    - Transport de rente concernant Eustache Nourissin, sculpteur du roi en son académie, rue de l'Echelle., 17 mai 1702; MC/ET/XXX/162
      transport de droits; Echelle (rue de l'); Nourissin, Eustache; sculpteur
    - ROYTIN (Simon) Maître brodeur Rue Neuve Saint-Sauveur § Certificat -, 17 mai 1702; MC/ET/XXX/162
      Roytin, Simon
    - Pasquier (Charles), maître menuisier, rue du Bac § Mise en apprentissage chez .., 22 mai 1702; MC/ET/XXX/162
      contrat d'apprentissage; Pasquier, Charles
    - Menuisier (apprentissage de) § Mise en .. de Lemastre (Jacques), âgé de 24 ans pour 6 ans chez Pasquier (Charles), qui le nourrit, loge et blanchit son linge moyennant 200 livres, 22 mai 1702; MC/ET/XXX/162
      contrat d'apprentissage; Lemastre, Jacques; Pasquier, Charles
    - Menuisier (apprentissage de) § Mise en .. Vallé (Noël), âgé de 18 ans pour 6 ans, chez Vallé (Vincent), qui le nourrit, loge et blanchit, moyennant 150 livres, 24 mai 1702; MC/ET/XXX/162
      contrat d'apprentissage; Vallé, Noël; Vallé, Vincent
    - HANN (Henry) Maître menuisier, Place de Combray § mise en apprentissage chez .., 29 mai 1702; MC/ET/XXX/162
      contrat d'apprentissage; Hann, Henry
    - Menuisier (apprentissage de) § Mise en .. de Jolivet (Jacques Edmé), âgé de 15 ans pour 6 ans chez Hann (Henry), que le nourrit loge, lui donne 1/2 septier de vin par jour moyennant 150 livres., 29 mai 1702; MC/ET/XXX/162
      contrat d'apprentissage; Jolivet,Jacques Edmé; Hann, Henry
    - PINARD (Jean) Maître maçon Rue Saint Denis § quittance .., 1er juin 1702; MC/ET/XXX/162
      quittance; Pinard, Jean
    - BARBERY (Louis) Menuisier faubourg Saint-Lazare § Mariage de la veuve de .., 4 juin 1702; MC/ET/XXX/162
      contrat de mariage; Barbery, Louis
    - DURIQUET (Claude) Maçon Rue Beaurepaire § Mariage de .., 5 juin 1702; MC/ET/XXX/162
      contrat de mariage; Duriquet, Claude
    - BOUDIN (Claude) Fondeur grde rue faubourg Saint-Antoine § Mariage de -, 15 juin 1702; MC/ET/XXX/162
      contrat de mariage; Boudin, Claude
    - CARDIN (Jacques) Maître menuisier Rue du faubourg Saint-Jacques § Mise en apprentissage chez .., 27 juin 1702; MC/ET/XXX/162
      contrat d'apprentissage; Cardin, Jacques
    - Menuisier (apprentissage) § Mise en .. de Wacquer (Georges), chez Cardin (Jacques) qui le nourrit et le loge, moyennant 75 livres, 27 juin 1702; MC/ET/XXX/162
      contrat d'apprentissage; Wacquer, Georges; Cardin, Jacques
    - FOLLIN (Pierre) Maître menuisier Rue du Cimetière § Substitution, 30 juin 1702; MC/ET/XXX/162
      Follin, Pierre
    - LAFFRAYE (Claude) Maître menuisier Rue des Barres § Mise en apprentissage chez .., 23 juillet 1702; MC/ET/XXX/162
      contrat d'apprentissage; Laffraye, Claude
    - Menuisier (apprentissage de) § Mise en .. de Grandaire (Jean) pour 6 ans chez Laffraye (Claude), qui le nourrit, loge et blanchit, en donnant une chopine de vin, moyennant 75 livres, 23 juillet 1702; MC/ET/XXX/162
      contrat d'apprentissage; Grandaire, Jean; Laffraye, Claude
  - Minutes. 1702, juillet - 1702, septembre, juillet 1702 - septembre 1702; MC/ET/XXX/163
    - CHABOT (Roger) Maître Sculpteur Rue Saint-Denis § Obligation .., 8 juillet 1702; MC/ET/XXX/163
      obligation; Chabot, Roger
    - BRO (Martin) Maître brodeur Rue Montorgueil § Mise en alloué chez .., 15 juillet 1702; MC/ET/XXX/163
      Bro, Martin
    - BRODEUR (alloué de) § Alloué de LEVERT (Charles Antoine) et LEVERT (Elisabeth) âgé de 5 ans 1/2 et 7 ans, chez DUPONT (Nicolas) que les nourrit, logé jusqu'à 18 ans moyennant 200 livres., 15 juillet 1702; MC/ET/XXX/163
    - BRODEUR (alloué) § Alloué de LEVERT (Geneviève) âgé de 16 ans chez BRO (Martin) que la nourrit, loge, entretenir moyennant 100 livres., 15 juillet 1702; MC/ET/XXX/163
    - LEVERT (Pierre) Maître brodeur Rue Saint Denis § Mise en alloué par .., 15 juillet 1702; MC/ET/XXX/163
      Levert, Pierre
    - DUPONT (Nicolas) Maître brodeur Rue Guérin Boisseau. § Alloué chez .., 15 juillet 1702; MC/ET/XXX/163
      Dupont, Nicolas
    - SAVART (Louis) Maître Sculpteur Rue de Cléry § Transport., 16 juillet 1702; MC/ET/XXX/163
      Savart, Louis
    - LEMAIRE (François) Maître fondeur § Renonciation .., 25 juillet 1702; MC/ET/XXX/163
      Lemaire, François
    - DURAND (Charles) Maître fondeur § Renonciation .., 25 juillet 1702; MC/ET/XXX/163
      Durand, Charles
    - LECOINTRE (François) Maître menuisier Paroisse Saint-Cosme § mise en apprentissage chez .., 28 juillet 1702; MC/ET/XXX/163
      contrat d'apprentissage; Lecointre, François
    - LEVERT (Pierre) Maître brodeur Rue Saint-Denis § Inventaire après décès de la femme de .., 7 août 1702; MC/ET/XXX/163
      inventaire; Levert, Pierre
    - BRO (Jacques) Maître brodeur § Consentement .., 10 août 1702; MC/ET/XXX/163
      Bro, Jacques
    - FRANÇOIS (Nicolas) Maître sculpteur § Procuration donnée à .., 10 août 1702; MC/ET/XXX/163
      procuration; François, Nicolas
    - DELECTRE (Louis) Maître brodeur Rue Montorgueil § Procuration .., 10 août 1702; MC/ET/XXX/163
      procuration; Delectre, Louis
    - CHEVRIE (Pierre) Maître brodeur § Consentement., 10 août 1702; MC/ET/XXX/163
      Chevrie, Pierre
    - PINARD (Jean) Maître maçon Rue Saint-Denis § Bail .., 13 août 1702; MC/ET/XXX/163
      bail; Pinard, Jean
    - PINARD (Jean) Maître maçon Rue Saint Denis § Titre nouvel .., 14 août 1702; MC/ET/XXX/163
      titre nouvel; Pinard, Jean
    - GIRAUD (Pierre) Maître fondeur Paroisse Saint-Sauveur § Désistement .., 15 août 1702; MC/ET/XXX/163
      Giraud, Pierre
    - LE BOULLIER (Jacques) Maçon Rue Maubuée § Cession de droits., 20 août 1702; MC/ET/XXX/163
      transport de droits; Le Boullier, Jacques
    - Mery (Jean), maître menuisier, rue des Francs-Bourgeois § Mise en apprentissage chez .., 21 août 1702; MC/ET/XXX/163
      contrat d'apprentissage; Mery, Jean
    - Menuisier (apprentissage de) § Mise en .. de Valton (Jean), âgé de 16 ans pour 6 ans, chez Mery (Jean), que le Blanchit, lui donne pendant 18 mois du pain sieur débourser., 21 août 1702; MC/ET/XXX/163
      contrat d'apprentissage; Valton, Jean; Méry, Jean
    - HALLIOT (Nicolas Gaspart) Maître brodeur Rue Montorgueil § Mariage de la veuve de .., 24 août 1702; MC/ET/XXX/163
      contrat de mariage; Halliot, Nicolas Gaspart
    - LEVERT (Audome) Maître brodeur Rue Saint Denis § Mariage de .., 24 août 1702; MC/ET/XXX/163
      contrat de mariage; Levert, Audome
    - HUTIN Maître menuisier en ébène Rue des Sept Voies § Mise en apprentissage chez .., 31 août 1702; MC/ET/XXX/163
    - Menuisier (apprentissage de) § Mise en .. de Dumesnil (Jacques), âgé de 17 ans pour 6 ans chez Hutin, que le nourrit, loge, couche blanchit pour 120 livres, 31 août 1702; MC/ET/XXX/163
      contrat d'apprentissage; Dumesnil, Jacques; Hutin, M.
    - DUHAMEL (Estienne) Maître brodeur Rue Saint Denis § Mariage du fils de .., 3 septembre 1702; MC/ET/XXX/163
      contrat de mariage; Duhamel, Estienne
    - DUHAMEL (Jean Marcel) Maître brodeur Rue Saint-Denis § Mariage de .., 3 septembre 1702; MC/ET/XXX/163
      contrat de mariage; Duhamel, Jean Marcel
    - LEVERT (Pierre) Maître brodeur Rue Saint-Denis § Mariage de la fille de .., 3 septembre 1702; MC/ET/XXX/163
      contrat de mariage; Levert, Pierre
    - Menuisier (apprentissage) § Mise en .. de Adnot (Nicolas) pour 6 ans, chez Lecointre (François), qui le nourrit, loge et blanchit, moyennant 180 livres., 28 juillet 1762; MC/ET/XXX/163
      Artisans XVIIIe siècle, par M. Rambaud et C. Grodecki, 1956-1977 ( fichier papier entièrement dématérialisé; voir contexte dans le Plan d'orientation général - Notaires de Paris, guides thématiques du Minutier).
      contrat d'apprentissage; Adnot, Nicolas; Lecointre, François
  - Minutes. 1702, octobre - 1702, décembre, octobre 1702 - décembre 1702; MC/ET/XXX/164
    - Gaultier (Robert) maître menuisier rue de Clery § apprentissage, 15 octobre 1702; MC/ET/XXX/164
      contrat d'apprentissage; Gaultier, Robert
    - Ducoing (Etienne) maître menuisier juré en charge rue Forest § transport d'apprentissage, 20 octobre 1702; MC/ET/XXX/164